【裁判字號】    98,抗,369
【裁判日期】    980805
【裁判案由】    聲明異議
【裁判全文】
臺灣高等法院臺中分院民事裁定  98年度抗字第369號
抗  告  人  甲○○
上列抗告人因相對人國泰世華商業銀行股份有限公司與債務人蔡
瑞珍間給付票款聲請強制執行事件，對於民國九十八年七月六日
臺灣臺中地方法院所為裁定（九十八年度事聲字第九０一八號）
，提起抗告，本院裁定如下：
    主    文
抗告駁回。
抗告訴訟費用由抗告人負擔。
    理    由
一、按不動產所有人設定抵押權後，於同一不動產上，得設定地
    上權或其他以使用收益為目的之物權，或成立租賃關係。但
    其抵押權不因此而受影響。前項情形，抵押權人實行抵押權
    受有影響者，法院得除去該權利或終止該租賃關係後拍賣之
    。又拍賣之不動產原有之地上權、永佃權、地役權、典權及
    租賃關係隨同移轉。但發生於設定抵押權之後，並對抵押權
    有影響，經執行法院除去後拍賣者，不在此限。民法第八百
    六十六條第一、二項及強制執行法第九十八條第二項分別定
    有明文。故不動產所有人於設定抵押權後，復就同一不動產
    與第三人訂立租賃契約，致影響於抵押權者，依上開規定，
    不問其契約之成立，在扺押物查封之前後，對於抵押權人當
    然不生效力，執行法院得依聲請或職權於拍賣程序終結前，
    以裁定除去其租賃關係，依無租賃狀態逕行強制執行。
二、本件債務人蔡瑞珍所有之系爭不動產，於民國九十四年四月
    二十九日設定最高限額抵押權新臺幣（下同）七百六十八萬
    元與相對人，尚欠相對人六百二十五萬六千四百六十一元本
    金及利息，有土地及建物登記簿謄本暨臺灣臺中地方法院債
    權憑證在卷可稽。而本件抵押權設定之前，債務人固於同年
    同年月十六日起將系爭不動產出租予抗告人，但其租賃期限
    至九十五年四月十五日即已屆滿，其後債務人與抗告人復於
    九十六年十月十八日另立租約，約定租賃期限自九十六年十
    月十八日起至一一六年十月十七日止，並經公證在案，有各
    該租賃契約書及公證書存卷可憑。嗣系爭不動產經原法院於
    九十八年四月十六日以三百三十萬元拍賣，未能拍定，該抵
    押權所擔保之債權及其利息遲未清償，顯然該租賃關係已影
    響上開抵押權，為此，相對人聲請原法院將本件租賃關係除
    去後拍賣，揆諸上開說明，自屬有據。抗告人因之聲明異議
    ，尚屬無稽。從而原法院據之駁回抗告人之聲明異議，即無
    不合。至抗告人既與債務人於九十六年十月十八日另訂租賃
    契約書，並經公證，足證其所稱代債務人繳納卡債，故九十
    五年四月十五屆滿之租賃期限，其與債務人均同意延至九十
    九年四月十五日云云，當屬臨訟勾串之詞，不足為憑。則抗
    告人以其就系爭不動產成立租賃契約，乃在抵押權設定之前
    諸語，指摘原裁定不當，聲明廢棄原裁定，為無理由，應予
    駁回。至抗告人另主張其有優先承買權、原法院司法事務官
    核定之底價不合程序，拍賣程序不合法云云，並非原裁定之
    事項，乃抗告人據之抗告並請求本院加以裁定，自有未合，
    應併予駁回。
三、據上論結，本件抗告為無理由。依強制執行法第三十條之一
    ，民事訴訟法第四百九十五條之一第一項、第四百四十九條
    第一項、第九十五條、第七十八條，裁定如主文。
中    華    民    國    98    年    8     月    5     日
                民事第四庭    審判長法  官  陳蘇宗
                                    法  官  張浴美
                                    法  官  李寶堂
以上正本係照原本作成。
再為抗告應以適用法規顯有錯誤為理由。
如提起再抗告者應於裁定送達後10日內向本院提出抗告理由狀（
須按照他造人數附具繕本）並繳納抗告裁判費新臺幣1,000元，
同時委任律師或具有律師資格之關係人為代理人。
                                    書記官  林振甫
中    華    民    國    98    年    8     月    5     日
                                                      Ｖ


司法院資訊處製作；財團法人民間司法改革基金會備份。
